臺灣臺北地方法院刑事判決　　　　　　　　　　　　　九十年度簡上字第四四二號
　　上　訴　人　甲○○
　　即　被　告
右列被告因妨害兵役案件，不服本院九十年度簡字第三七一五號中華民國九十年十一
月十三日第一審簡易判決（起訴案號：台灣台北地方法院檢察署八十九年度偵字第一
六六六一號），提起上訴，本院管轄第二審之合議庭判決如左：
    主  文
上訴駁回。
甲○○緩刑參年。
    事實及理由
一、本案經本庭審理結果，認第一審判決認事用法及量刑均無不當，應予維持，並引
    用第一審判決書所記載之事實、證據及理由。
二、上訴人即被告甲○○上訴意旨以：上訴人係為繼續完成在加拿大之學業，而以觀
    光名義書立切結書出國，又因尚在就學中而無法立即回國服兵役，實無避免常備
    兵徵集之意圖等情，否認犯罪。查上訴人在國外就學乙事，固有位於加拿大多倫
    多市之仙尼卡應用技術學院 (Seneca College of Applied Arts & Technology)
    在學證明附卷可憑，惟以：(一)據証人即上訴人之父乙○○稱：上訴人知悉自己
    是役齡男子，於出國前即已接到要服兵役的身體檢查通知單，家人二次接獲上訴
    人之常備兵徵集令時均曾告知等語。(二)偵查卷第十四頁所附上訴人於民國八十
    九年十二月二十七日以觀光為由，申請赴加拿大時所具「役男出境申請書」影本
    ，其上載明：出境日期為九十年一月一日，返國日期為九十年一月七日，及「本
    人出境後，如屆期無故未歸或逾期返國，致未能接受徵兵處理，願接受法律制裁
    」等文字。(三)役政單位臺北市政府於九十年二月十三日、三月十二日，先後發
    予上訴人常備兵徵集令；臺北市中正區公所且於同年三月一日以北市兵徵出字第
    九０二０三七七七００號函，請證人乙○○即通知上訴人返國並接受徵兵處理；
    上訴人則自九十年一月一日出境後，迄未返國等情，亦有各該常備兵徵集令、函
    件、境管局入出境資料查詢等影本，依序附偵查卷第四、九、十九、十六─十七
    頁可稽。足見上訴人係明知自己為役齡男子，徵集在即，猶假短暫觀光之名，遂
    行長期出國唸書之實，藉以逃避常備兵之徵集；其有意圖避免常備兵之徵集，應
    受徵集而無故逾入營期限五日之犯行，至臻明確，所辯各節不足採信，其上訴無
    理由，應予駁回。
三、次查上訴人無前科，有卷附臺灣高等法院被告全國前案紀錄表可憑，以其係為繼
    續完成國外學業而觸犯刑章，犯情尚輕，又據證人乙○○稱﹕上訴人知悉自己行
    為觸法及其嚴重性，即將畢業，屆時願返國服兵役等語，本庭認其歷經本案偵審
    之教訓，當知所警惕，遵守國家法律，履行國民應盡之兵役義務，信無再犯之虞
    ，是所宣告之刑以暫不執行為適當，爰併予宣告緩刑參年，以啟自新。
四、上訴人經合法傳喚，無正當理由不到庭，爰不待其陳述，逕行判決。
據上論斷，應依刑事訴訟法第四百五十五條之一第一項、第三項、第三百七十一條、
第三百七十三條、第三百六十八條、刑法第七十四條第一款，判決如主文。
本案經檢察官林邦樑到庭執行職務。
中      華      民      國    九十一    年    一      月    二十五    日
                                        臺灣臺北地方法院刑事第十庭
                                            審判長  法  官  林  錦  芳
                                                    法  官  陳  興  邦
                                                    法  官  劉  壽  嵩
右正本證明與原本無異。
不得上訴。
                                                    書記官  林  玲  華
中      華      民      國    九十一    年     一     月    二十五    日
